【裁判字號】    92,台上,6928
【裁判日期】    921211
【裁判案由】    違反槍砲彈藥刀械管制條例
【裁判全文】
最高法院刑事判決                              九十二年度台上字第六九二八號
    上  訴  人  甲○○
    選任辯護人  鍾永盛律師
    上  訴  人  乙○○
右上訴人等因違反槍砲彈藥刀械管制條例案件，不服台灣高等法院中華民國九十二年
九月三十日第二審判決（九十二年度上訴字第二九六一號，起訴案號：台灣板橋地方
法院檢察署九十一年度偵字第二二五八五號），提起上訴，本院判決如左：
    主  文
上訴駁回。
    理  由
一、上訴人甲○○部分：
按刑事訴訟法第三百七十七條規定，上訴於第三審法院，非以判決違背法令為理由，
不得為之。是提起第三審上訴，應以原判決違背法令為理由，係屬法定要件。如果上
訴理由狀並未依據卷內訴訟資料，具體指摘原判決不適用何種法則或如何適用不當，
或所指摘原判決違法情事，顯與法律規定得為第三審上訴理由之違法情形，不相適合
時，均應認其上訴為違背法律上之程式，予以駁回。本件原判決認定上訴人甲○○知
悉乙○○有管道可自美國走私槍枝、子彈至台灣，乃萌不法之念，二人基於共同運輸
走私槍枝、子彈進口之犯意聯絡。由甲○○於民國九十一年十月初，先交付乙○○新
台幣（下同）一百二十萬元，其中三十萬元係運送槍枝、子彈之費用，並提供門號０
九五二─三七三五九０號手機供乙○○聯絡之用。乙○○即在台灣購入四百西西重機
車引擎三具後，先空運至美國洛杉磯台北客棧旅館備用。同年十一月十四日，乙○○
搭機至美國洛杉磯，住進該旅館，將上開引擎內部拆卸掏空，並將在美購得如原判決
附表一所示之衝鋒槍、手槍、子彈，以錫箔紙包裝後藏放於引擎內，於同月二十日，
以空運方式，走私運輸進入我國境內。由不知情之報關業者史基良、林義忠以機車引
擎報關夾帶出關後，於同月二十一日下午六時十五分許，將藏有槍枝、子彈之引擎運
至台北市○○○路○段三七０號五樓乙○○處。經警接獲線報查獲乙○○，並扣得該
附表一所示衝鋒槍、手槍、子彈，及如原判決附表二所示供走私運輸槍彈所用之機車
引擎三具。乙○○打電話約甲○○前往上址，為警一併查獲等情。因而撤銷第一審關
於甲○○部分之判決，依想像競合犯關係，從一重改判論處甲○○共同未經許可運輸
衝鋒槍罪刑。已敘明上開事實，業據甲○○、乙○○於警詢、偵查中及第一審供陳綦
詳。並經證人史基良、林忠義證稱：乙○○確有以引擎報關，矇混進口貨物情事。復
有如原判決附表一、二所示衝鋒槍、手槍、子彈、機車引擎扣案，及查獲之照片、乙
○○之出入境紀錄附卷可稽。再者，該扣案之槍、彈經送內政部警政署刑事警察局鑑
定結果，認確係制式衝鋒槍、手槍、子彈，均具有殺傷力，有該局鑑定書附卷可憑。
事證明確，為其所憑之證據及認定之理由。復論述證人史基良雖證稱：相關機車引擎
出、進口事宜，甲○○並未與伊接觸等情云云，然該部分行為係甲○○與乙○○共謀
，推由乙○○出面為之，故無礙甲○○共謀並出資運輸前開槍、彈進口犯行之成立。
又甲○○、乙○○於警詢、偵查中及第一審歷經十餘次之訊問，雖陳述有少許差異之
情形，然此與訊問之方式，回答之繁簡有關，而其等就上揭基本事實之陳述一致，復
於自由意志下為陳述，自得採為證據。並以甲○○於原審否認有運輸走私前開槍、彈
進口犯行，辯稱：伊僅向乙○○購買槍、彈，對乙○○走私進口槍、彈之犯行，並未
參與，亦不知情等情，為卸責之詞，不足採信。又乙○○於原審翻異前供，改稱係伊
一人運輸走私前揭槍、彈等情，係屬事後迴護甲○○之詞，委無足採，亦於理由內詳
予指駁及說明。核其所為論斷，與卷內資料相符，從形式觀察，並無認定事實不依證
據或有何採證違背經驗法則、論理法則等違法情形存在。甲○○之上訴意旨略以：其
僅向乙○○訂購衝鋒槍二支、制式手槍一支及子彈一百顆，不過問槍、彈來源，並未
參與運輸走私槍、彈進口之事，與乙○○共謀運輸走私槍、彈進口者另有其人。又內
政部警政署刑事警察局就前開附表一編號十一至十三所示子彈未予試射，該子彈是否
具殺傷力尚屬不明。乃原審對乙○○之供述未調查究明，復未傳訊秘密證人Ａ１，及
就上揭子彈再送鑑定，且未查明乙○○如何出口前開機車引擎之經過，即認其成立前
開犯行，要有未合等情。惟由上所述，原判決已說明其就案內所有證據，本於調查所
得心證，分別定其取捨，而憑以認定甲○○與乙○○共同運輸走私前開槍、彈進口之
依據及理由。至供述證據前後縱有差異，事實審法院斟酌其他證據，本於經驗法則與
論理法則，取其認為真實之一部，作為論罪之證據，自屬合法。復查內政部警政署刑
事警察局業就前揭附表一編號十一至十三所示子彈之口徑、全長、底火型式、彈頭形
狀（結構）、彈殼基部外型、彈底標記予以鑑驗，並認定該子彈均屬制式，皆具殺傷
力，其就該子彈具殺傷力已鑑定明確（見第一審卷Ａ宗第一三七、一三八、一四０至
一四二頁），原審乃採為甲○○犯罪之證據，難謂有違法情事。又原審因認甲○○犯
罪事證已明，乃未再傳訊秘密證人Ａ１，此係事實審法院採證認事之職權行使，並無
違法可言。至原審因認甲○○所交付乙○○款項中之三十萬元，係運送槍、彈之費用
，既屬乙○○犯罪所得之財物，乃未於所判決甲○○罪刑下就之宣告沒收，亦無違誤
。甲○○之上訴意旨乃徒就原判決明確論斷之事項，或原審採證認事之職權行使，及
不影響判決本旨之枝節問題，任意指摘，自與法律規定得為第三審上訴理由之違法情
形，不相適合。其上訴違背法律上之程式，應予駁回。
二、上訴人乙○○部分：
查第三審上訴書狀，應敘述上訴之理由，其未敘述者，得於提起上訴後十日內補提理
由書於原審法院，已逾上述期間，而於第三審法院未判決前仍未提出上訴理由書狀者
，第三審法院應以判決駁回之，刑事訴訟法第三百八十二條第一項、第三百九十五條
後段規定甚明。本件乙○○不服原審判決，於九十二年十月十七日提起上訴，並未敘
述理由，迄今逾期已久，於本院未判決前仍未提出，依上開規定其上訴自非合法，應
予駁回。
據上論結，應依刑事訴訟法第三百九十五條，判決如主文。
中      華      民      國    九十二    年     十二     月     十一     日
                              最高法院刑事第六庭
                                  審判長法官  池  啟  明
                                        法官  石  木  欽
                                        法官  郭  毓  洲
                                        法官  吳  三  龍
                                        法官  吳  信  銘
      右正本證明與原本無異
                                              書  記  官
中      華      民      國    九十二    年     十二     月     十六     日
                                                                    ｍ


司法院資訊處製作；財團法人民間司法改革基金會備份。
